【裁判字號】    89,易,649
【裁判日期】    891221
【裁判案由】    傷害
【裁判全文】
臺灣基隆地方法院刑事判決                          八十九年度易字第六四九號
    公  訴  人  臺灣基隆地方法院檢察署檢察官
    被      告  乙○○
右列被告因傷害案件，經檢察官提起公訴 (八十九年度偵字第三八０五號)，本院判
決如左：
    主  文
乙○○傷害人之身體，處拘役伍拾日，如易科罰金以佰元折算壹日；又傷害人之身
體，處拘役伍拾日，如易科罰金以佰元折算壹日。應執行拘役玖拾日，如易科罰金
以佰元折算壹日。
    事  實
一、乙○○於民國八十九年八月十九日二十一時五十分許，在台北縣瑞芳鎮○○路○
    段四十五巷十三號前，因細故而基於普通傷害之故意，分別持安全帽、椅子毆打
    甲○○頭部、手部及腿部，致甲○○受有頭部外傷、右手背部挫傷、右小腿挫傷
    合併擦傷等傷害。甲○○遭毆打後，不甘受辱，遂於翌日中午由友人丙○○陪同
    向台北縣警察局瑞芳分局瑞芳派出所報案，詎乙○○知悉後懷恨在心，復於八十
    九年八月二十日十七時三十分許，在台北縣瑞芳鎮○○路○段四十五巷十五號前
    ，另行基於普通傷害之故意，持安全帽毆打丙○○頭部，致丙○○受有頭部外傷
    併右顳處擦傷之傷害。
二、案經甲○○、丙○○訴由台北縣警察局瑞芳分局移送台灣基隆地方法院檢察署檢
    察官偵查起訴。
    理  由
一、訊據被告乙○○固坦承分別於前揭時地，持安全帽毆打告訴人甲○○、丙○○，
    致告訴人等受有前開傷害之事實，惟矢口否認持椅子毆打告訴人甲○○之犯行，
    辯稱伊僅以安全帽毆打甲○○，並未持椅子云云。惟查：右揭事實，業據告訴人
    甲○○於警訊、本院調查中及丙○○於警訊中指訴綦詳，復有瑞芳醫院診斷證明
    書二紙在卷可稽，而依前開告訴人甲○○之診斷證明書所載傷勢觀之，告訴人除
    頭部及右手背部受有傷害外，其右小腿亦受有挫傷合併擦傷等傷害，被告若欲以
    安全帽毆打告訴人之小腿，勢必須俯身為之，而依案發當時情節判斷，被告既一
    心攻擊告訴人，實無捨其他省力方式，刻意俯身毆打告訴人之小腿，徒增告訴人
    反擊機會之可能，告訴人甲○○右小腿所受前揭傷害，顯係由被告持椅子毆打所
    致，被告所辯，無非卸責之詞，要無可採。本案事證明確，被告犯行堪予認定。
二、核被告乙○○所為，係犯刑法第二百七十七條第一項之普通傷害罪。被告所為二
    次傷害犯行，犯意各別，應予分論併罰。爰審酌被告僅因細故即持安全帽等物毆
    打告訴人，惟幸告訴人等傷勢尚非嚴重，及被告犯罪後僅坦承部分犯行，豈迄未
    獲得告訴人原諒等一切情狀，分別量處如主文所示之刑，並定應執行刑及諭知易
    科罰金之折算標準，以示儆懲。
據上論斷，應依刑事訴訟法第二百九十九條第一項前段，刑法第二百七十七條第一項
、第四十一條、第五十一條第六款，罰金罰鍰提高標準條例第一條前段、第二條，判
決如主文。
本案經檢察官周慶華到庭執行職務。
中      華      民      國    八十九    年     十二     月    二十一    日
                                臺灣基隆地方法院刑事第三庭
                                        法      官  姚貴美
右正本證明與原本無異。
對於本件判決如有不服，應於收受送達後十日內，向本院提出上訴書狀，上訴於臺灣
高等法院，並按他造當事人之人數附具繕本。
                                        書  記  官  明祖斌
中      華      民      國     九十     年      一      月      三      日
附錄論罪法條
刑法第二百七十七條第一項：
傷害人之身體或健康者，處三年以下有期徒刑，拘役或一千元以下罰金。


司法院資訊處製作；財團法人民間司法改革基金會備份。
